# 现金流量表中票据保证金的科目列示

提问人：534818383 时间：2020-03-05 08:05:15
陈版主您好，有个事情求助一下，支付的银行承兑汇票保证金是列示在支付其他与经营活动有关的现金还是列示支付在其他筹资活动有关的现金。票据保证金的报表列示有没有相关的指导资料。
目前实务中遇到这个问题，即开出具有商业实质的银行应付票据 1000 万，支付银行应付票据保证金 500 万， 500 万到底是列示在支付其他与经营活动有关的现金还是列示在支付其他筹资活动有关的现金？ 有没有什么理论支持？ 求助，谢谢~~

回答人：chenyiwei
一般理解，若票据到期后收回保证金，以其他来源的资金偿付票据款的，则作为“支付的其他与筹资活动有关的现金”。如果到期后直接将保证金用于抵偿票据款的，则根据开具该票据的目的，列报在“购买商品、接受劳务支付的现金”、“购建固定资产、无形资产和其他长期资产支付的现金”等项目中。